【裁判字號】    97,訴,3163
【裁判日期】    971121
【裁判案由】    違反毒品危害防制條例
【裁判全文】
臺灣彰化地方法院刑事判決              97年度訴字第3163號
公  訴  人  臺灣彰化地方法院檢察署檢察官
被      告  甲○○
上列被告因違反毒品危害防制條例案件，經檢察官提起公訴（97
年度毒偵字第3962號），於本院準備程序中，被告就被訴事實為
有罪之陳述，經裁定改行簡式審判程序，本院判決如下：
    主  文
甲○○施用第一級毒品，處有期徒刑陸月，如易科罰金，以新臺
幣壹仟元折算壹日。
    犯罪事實
一、甲○○前於民國96年間，因施用第一級毒品案件，經本院裁
    定送觀察、勒戒後，於96年5 月7 日執行完畢釋放出所，並
    由臺灣彰化地方法院檢察署檢察官以96年度毒偵字第261 號
    為不起訴處分確定。詎其仍未戒除毒癮，復於前揭觀察、勒
    戒執行完畢釋放後5 年內，基於施用第一級毒品海洛因之犯
    意，於97年8 月11日上午10時許，在其位於彰化縣鹿港鎮○
    ○里○○路○ 段242 號住處房間內，以將第一級毒品海洛因
    摻入香菸點燃吸食之方式，施用第一級毒品海洛因1 次。嗣
    於97年8 月12日中午12時40分許，在距離其前揭住處50公尺
    處，適有警員執行臨檢盤查，其在未被有偵查犯罪職權之機
    關或公務員發覺前，即主動上前向警員供出施用第一級毒品
    犯行，自首而接受裁判，並同意接受採集尿液送驗，結果呈
    嗎啡陽性反應，始查悉上情。
二、案經彰化縣警察局鹿港分局報請臺灣彰化地方法院檢察署檢
    察官偵查起訴。
    理  由
一、按除被告所犯為死刑、無期徒刑、最輕本刑為3 年以上有期
    徒刑之罪或高等法院管轄第1 審案件者外，於前條第1 項程
    序進行中，被告先就被訴事實為有罪之陳述時，審判長得告
    知被告簡式審判程序之旨，並聽取當事人、代理人、辯護人
    及輔佐人之意見後，裁定進行簡式審判程序；除簡式審判程
    序及簡易程序案件外，第1 審應行合議審判，刑事訴訟法第
    273 條之1 第1 項、第284 條之1 分別定有明文。本件被告
    甲○○所涉係死刑、無期徒刑、最輕本刑為3 年以上有期徒
    刑之罪或高等法院管轄第1 審案件以外之罪，並於本院行準
    備程序時就被訴事實為有罪之陳述，本院合議庭依前揭規定
    ，經評議結果，裁定改由受命法官獨任行簡式審判程序。
二、上開犯罪事實，業據被告甲○○於本院審理時坦承不諱，且
    被告經警採集其尿液送驗結果，確呈嗎啡陽性反應，有彰化
    縣警察局鹿港分局委託檢驗尿液代號與真實姓名對照表及詮
    昕科技股份有限公司於97年8 月25日所出具之濫用藥物尿液
    檢驗報告各1 紙附卷可稽，足徵被告之自白確與事實相符，
    堪以採信。再被告前於96年間，因施用第一級毒品案件，經
    本院裁定送觀察、勒戒後，於96年5 月7 日執行完畢釋放出
    所，並由臺灣彰化地方法院檢察署檢察官以96年度毒偵字第
    261 號為不起訴處分確定乙情，有臺灣彰化地方法院檢察署
    刑案資料查註紀錄表及臺灣高等法院被告全國前案紀錄表各
    1 份在卷可參。本件事證明確，被告上開犯行洵堪認定，應
    依法論科。
三、核被告甲○○所為，係犯毒品危害防制條例第10條第1 項之
    施用第一級毒品罪。被告持有第一級毒品進而施用，其持有
    第一級毒品之低度行為，應為其施用第一級毒品之高度行為
    吸收，不另論罪。另按刑法第62條所謂「發覺」，固非以有
    偵查犯罪職權之機關或人員確知其人犯罪無誤為必要，而於
    對其發生嫌疑時，即得謂為已發覺；但此項對犯人之嫌疑，
    仍須有確切之根據得為合理之可疑者，始足當之，若單純主
    觀上之懷疑，要不得謂已發生嫌疑（最高法院72年臺上字第
    641 號判例意旨參照）。本件被告涉犯施用第一級毒品之犯
    行，被告係主動向執行臨檢警員坦承其施用第一級毒品之犯
    行，而警員當場亦無具體事證足資證明被告確實涉有施用毒
    品之犯行，則被告在其上開施用第一級毒品犯行未為有偵查
    權限之機關發覺前，即主動向警員自首前開施用毒品犯行，
    並自願接受裁判，此除據被告供明在卷外，復有被告之彰化
    縣警察局鹿港分局97年8 月12日警詢筆錄1 份在卷可佐，足
    認被告確係在警員未發現有確切之根據得為合理之懷疑前，
    即主動供述其施用第一級毒品海洛因，是被告對於未發覺之
    罪自首而接受裁判，茲依刑法第62條前段規定減輕其刑。爰
    審酌被告施用毒品之動機、目的、方法、不知珍惜身體、施
    用毒品所生危害，暨犯後坦承犯行之態度等一切情狀，量處
    如主文所示之刑，並諭知易科罰金之折算標準，以示懲儆。
據上論斷，應依刑事訴訟法第273 條之1 第1 項、第299 條第1
項前段，毒品危害防制條例第10條第1 項，刑法第11條前段、第
41條第1 項前段、第62條前段，判決如主文。
本案經檢察官賴志盛到庭執行職務。
中    華    民    國    97    年    11     月    21    日
                  刑事第七庭           法  官  郭麗萍
以上正本證明與原本無異。
如不服本判決，應於判決送達後10日內，向本院提出上訴書狀，
上訴書狀應「敘述具體上訴理由」，並按他造當事人之人數附繕
本。「切勿逕送上級法院」。
中    華    民    國    97    年    11    月    21    日
                                      書記官  吳冠慧
附錄本案論罪科刑法條全文：
毒品危害防制條例第10條
施用第一級毒品者，處 6 月以上 5 年以下有期徒刑。
施用第二級毒品者，處 3 年以下有期徒刑。


司法院資訊處製作；財團法人民間司法改革基金會備份。
